臺灣基隆地方法院刑事判決　　　　　　　 96年度訴字第828號
公　訴　人　臺灣基隆方法院檢察署檢察官
被　　　告　丙○○
　　　　　　　　　　（
　　　　　　乙○○
　　　　　　　　　　（
上列被告因搶奪等案件，經檢察官提起公訴（96年度偵字第47
46號），被告於準備程序進行中，就被訴事實為有罪之陳述，經
本院合議庭裁定由受命法官獨任進行簡式審判程序，判決如下：
    主  文
丙○○共同攜帶兇器竊盜，累犯，處有期徒刑捌月。又共同意圖
為自己不法之所有，而搶奪他人之動產，累犯，處有期徒刑壹年
。應執行有期徒刑壹年陸月。
乙○○共同攜帶兇器竊盜，處有期徒刑柒月。又共同意圖為自己
不法之所有，而搶奪他人之動產，處有期徒刑玖月。應執行有期
徒刑壹年貳月。
    事  實
一、丙○○前因竊盜案件，經法院於民國89年10月31日以89年度
    易字第808 號判決處有期徒刑10月，嗣於90年7 月9 日確定
    ，又因犯搶奪財物罪，經國防部高等軍事法院於91年3 月8
    日判處有期徒刑3 年，嗣經合併執行有期徒刑3 年6 月，甫
    於93年8 月7 日執行完畢，構成累犯。
二、乙○○邀約丙○○至基隆市區飲食，然因丙○○所有之車牌
    號碼0923－HY自用小客車前因交通違規遭裁罰甚多，丙○○
    恐再駛用該自用小客車，會再因交通違規遭裁罰，乙○○聞
    言，乃提議共同竊取他車車牌，以逃避查緝，二人竟共同基
    於意圖為自己不法所有之犯意聯絡，於96年8 月21日17時許
    ，在臺北縣金山鄉○○村○○路停車場，丙○○負責把風，
    推由乙○○持丙○○所有並置於車上之得為兇器之鐵製套頭
    扳手1 支（未扣案），以拆車牌螺絲方式，竊取丁○○所有
    之車牌號碼為Z5－2641號自用小客車之車牌兩面，隨後由丙○○將原先車牌拆掉，改懸掛竊來之車牌在其所有之車牌號
    碼0923－HY自用小客車。
三、二人得手後，由丙○○駕駛上開0923－HY自用小客車，搭載
    乙○○，於同年月日19時20分許，行至基隆市○○路331 巷
    內欲找停車位，恰見戊○○一人由復興路甫走進巷內獨行在
    路旁，丙○○心想缺錢花用，車輛汽油又快用盡，需錢加油
    ，又眼見四下無人，戊○○隻身弱女子手持大皮包，認為有
    機可趁，乃出言向乙○○稱：「小姐長的不錯，而且背著一
    個蠻大的包包，裡面可能裝值錢的東西。」等語，乙○○聞
    言應許後，二人共同基於意圖為自己不法所有之犯意聯絡，
    由丙○○將車輛停駛巷口處（往復興路端；車輛引擎仍發動
    中），負責在車上把風，乙○○則下車（車輛為二車門）走
    約一、二步距離，走到戊○○身旁邊，趁戊○○不注意之際
    ，伸手朝掛在戊○○左手臂上之皮包本體（皮包內有自用小
    車客駕照1 枚、行車執照1 枚、金融卡10張【郵局、合作銀
    行、臺灣銀行、台北市第五信用合作社、第一銀行、基隆市
    第一信用合作社、中國農民銀行、安泰銀行】、信用卡1 枚
    【日盛銀行】、手機1 支【NOKIA 廠6101型；IMEI：000000
    000000000 號】、郵局信金簿2 本、健保卡2 張、技術士證
    1 張、自然憑證1 枚、富邦信用卡1 枚、鑰匙1 串、現金新
    臺幣【下同】8000多元）猛力欲搶下，戊○○警慌之餘，急
    忙伸手護住皮包，不讓乙○○搶走，雙人相互拉扯皮包，乙○○順勢朝戊○○肩膀推一下，戊○○不支往地上倒去，尚
    未達不能抗拒之程度，乙○○再伸手強行戊○○手上之皮包
    搶下，得手後，乙○○趕緊自車輛右側車門上車，並大聲叫
    丙○○開車，二人隨即駕車往臺北縣金山鄉○○村○○路13
    4 號乙○○住處附近逃逸，車抵磺港路附近，丙○○將所竊
    得之車牌兩面及搶得皮包交給乙○○處理，乙○○則將皮包
    裡之現金2000元及行動電話1 支分給丙○○花用。
四、丙○○於96年8 月25日19時許，在臺北縣金山鄉○○村○○
    路366 之8 號5 樓邱垂良家樓下，將上開手機轉贈送給不知
    情之邱垂良使用，邱垂良再於同年月26日，在臺北縣金山鄉
    ○○村○○路1 巷15號2 樓李榮林住處，將手機交給不知情
    之李榮林使用，嗣經警方依電話通聯紀錄循線，於96年9 月
    8 日凌晨零時許，在台北縣石門鄉○○村○○路18鄰27號乙○○住處查獲，並起出遭搶之手提包1 只、自用小車客駕照
    1 枚、行車執照1 枚、金融卡10張、健保卡2 枚、技術士證
    1 張、自然憑證1 枚等物，以及遭竊之車牌2 面。
五、案經基隆市警察局第四分局報告臺灣基隆地方法院檢察署檢
    察官偵查起訴。
    理  由
一、本件被告丙○○、乙○○所犯者非為死刑、無期徒刑、最輕
    本刑為3 年以上有期徒刑之罪或高等法院管轄第一審案件，
    其於準備程序進行中，先就被訴事實為有罪之陳述，經告知
    其簡式審判程序之旨，並聽取公訴人及被告之意見後，本院
    依刑事訴訟法第273 條之1 第1 項之規定，裁定由受命法官
    獨任進行簡式審判程序，且依同法第273 條之2 規定，簡式
    審判程序之證據調查，不受第159 條第1 項、第161 條之2
    、第161 條之3 、第163 條之1 及第164 條至第170 條規定
    之限制，合先敘明。
二、上開事實，迭據被告丙○○、乙○○於警詢、偵查、本院訊
    問及審理時供承不諱，核與證人即被害人戊○○於警詢、檢
    察官偵訊、證人證人邱垂良、李榮林於警詢證述情節相符，
    ，並有被害人出具之贓物認領保管單1 份、通聯調閱查詢單
    1 份在卷可稽，堪認被告丙○○、乙○○之自白與事實相符
    。本案事證明確，應依法論科。
三、核被告丙○○、乙○○2 人所為，均係犯刑法第321 條第1
    項第3 款之加重竊盜罪、同法第325 條第1 項之搶奪罪。被
    告2 人所犯上開二罪間，有犯意之聯絡及行為之分擔，均為
    共同正犯。被告丙○○、乙○○2 人所犯上開加重竊盜、搶
    奪2 罪間，犯罪各別，罪名不同，應分論併罰。被告丙○○
    有事實欄一、所載之前案紀錄暨科刑執行情形，有臺灣高等
    法院被告前案紀錄表在卷可稽，其於受有期徒刑之執行完畢
    後，5 年內故意再犯有期徒刑以上之本罪，為累犯，所犯上
    開2 罪，均應依刑法第47條第1 項之規定加重其刑。爰審酌
    被告乙○○、丙○○素行欠佳，為滿足一己私欲，竊取他人
    車牌、復又再共同行搶，使被害人戊○○身心受創甚鉅，被
    告丙○○前有2 次搶奪犯行，此有臺灣高等法院被告全國前
    案紀錄表附卷可稽，竟不知悔改，猶再搶奪他人財物，危害
    治安甚鉅，現又再犯本件搶奪案件，足見被告丙○○仍不思
    改過遷善，惟念被告2 人犯後於偵查及本院審理時均坦承犯
    行等情狀，尚具悔意，分別量處如附表所示之刑，並依法定
    其等應執行之刑。起訴書雖就被告丙○○、乙○○所犯搶奪
    罪部分，具體求刑被告乙○○判處有期徒刑11月，被告丙○○有期徒刑2 年，然本院審酌被告乙○○對於被害人施搶奪
    行為，未造成被害人身體重大傷害，且參酌被告2 人犯後坦
    承犯行，接受法律之裁判，被告2 人犯罪情節尚非至重，認
    量被告丙○○、乙○○搶奪部分如主文所示之刑，已足收教
    化之功效，附此敘明。
四、沒收部分：
    被告竊盜車牌所用之鐵製套頭扳手1 支，為被告丙○○所有
    ，並供本件犯竊盜罪所用之物，然並未扣案，為免日後執行
    之困難，爰不予宣告沒收。
據上論斷，應依刑事訴訟法第273 條之1 第1 項、第299 條第1
項前段，刑法第28條、第321 條第1 項第3 款、第325 條第1 項
、第47條第1 項、第51條第5 款，判決如主文。
本案經檢察官甲○○到庭執行職務
中　　華　　民　　國　　96　　年　　11　　月　　27　　日
                  刑事第三庭法    官  黃永定
以上正本證明與原本無異。
如不服本判決，應於判決送達後10日內，向本院【臺灣基隆地方
法院】提出上訴書狀，上訴於臺灣高等法院，並按他造當事人之
人數附具繕本。上訴書狀應敘述具體理由。上訴書狀未敘述上訴
理由者，應於上訴期間屆滿後20日內補提理由書於本院【臺灣基
隆地方法】。
中　　華　　民　　國　　96　　年　　11　　月　　27　　日
                            書 記 官  劉珍珍
附錄本案論罪科刑依據之法條條：
刑法第321條第1項：
I犯竊盜罪而有左列情形之一者，處6 月以上、5 年以下有期徒
刑：
一  於夜間侵入住宅或有人居住之建築物、船艦或隱匿其內而犯
    之者。
二  毀越門扇、牆垣或其他安全設備而犯之者。
三  攜帶兇器而犯之者。
四  結夥三人以上而犯之者。
五  乘火災、水災或其他災害之際而犯之者。
六  在車站或埠頭而犯之者。
刑法第325條第1項：
I意圖為自己或第三人不法之所有，而搶奪他人之動產者，處6
  月以上5 年以下有期徒刑。
